【裁判字號】    96,易,6319
【裁判日期】    970128
【裁判案由】    竊盜
【裁判全文】
臺灣臺中地方法院刑事判決              96年度易字第6319號
公  訴  人  臺灣臺中地方法院檢察署檢察官
被      告  乙○○
                    另案在臺灣臺中看守所附設勒戒所執行中
上列被告因竊盜案件，經檢察官提起公訴（96年度偵字第19542號）
，本院判決如下：
    主    文
乙○○犯毀壞安全設備竊盜罪，累犯，處有期徒刑壹年肆月。
    犯罪事實及理由
一、乙○○曾因竊盜案件，分別經法院判處有期徒刑一年、一年
    八月確定，接續執行而於民國九十六年四月四日執行完畢。
    竟仍不知悔改，於九十六年五月十八日上午九時許，意圖為
    自己不法之所有，以破壞紗窗之方式，進而伸手打開門栓，
    侵入甲○○位於臺中市北屯區貿易巷九十六弄一百號之住所
    (侵入住宅未據告訴)，徒手竊取行動電話二支、現金新臺幣
    （下同）九千元及金飾約十件等物得手。嗣將行動電話（序
    號：00000000 0000000號，廠牌：夏普）一支，交予不知情
    之友人楊松龍使用，經甲○○報案後，經警循前開行動電話
    序號調通聯紀錄後，始悉上情。
二、本案檢察官、被告並未就卷內證據資料之證據能力有所爭執
    ，且迄於言詞辯論終結前，均未主張有刑事訴訟法第一百五
    十九條第一項不得為證據之情形，是應認已同意卷內證據均
    得作為證據，且經本院審酌後，認無不適當之情形，應認本
    案調查之卷內證據均有證據能力，合先敘明。
三、前揭犯罪事實，業據被告坦承不諱，核與證人楊松龍、甲○
    ○證述情節相符，並有被告持用之行動電話門號0000000000
    號之通聯及基地臺紀錄一份在卷可稽，復有贓物認領保管單
    一紙及相片三幀在卷可稽，從而，被告之自白足認與事實相
    符，其犯行均堪以認定。
四、按紗窗兼有防止宵小入侵之防閑作用，屬安全設備，是核被
    告所為，係犯刑法第三百二十一條第一項第二款之毀壞安全
    設備加重竊盜。又刑法第三百二十一條第一項第二款所謂毀
    越門扇牆垣，係指毀損或超越（或踰越）門扇牆垣而言，使
    用鑰匙，啟門入室不可謂為越進，使門栓脫落之方式，推開
    房門入內行竊，亦難認係屬踰越門扇加重竊盜罪 (最高法院
    著有二十二年上字第四五四號判例、臺灣高等法院暨所屬法
    院七十二年度法律座談會刑事類第二十七號參照)，是本案
    被告破壞前揭紗窗後打開門栓之行為，尚難認係屬踰越門扇
    竊盜，起訴書記載被告以打開門栓等安全設備之方式行竊，
    應係誤載，併此敘明。被告有前揭刑案執行紀錄，此有台灣
    台中地方法院檢察署及台灣高等法院被告全國前案紀錄表一
    份在卷可稽，其受有期徒刑之執行完畢後，五年內故意再犯
    本案有期徒刑以上之罪，為累犯，應依刑法第四十七條第一
    項規定加重其刑。爰審酌被告正值壯年，不思正當營生，有
    多次竊盜前案紀錄，並經執行強制工作後仍未能予以矯治，
    犯後於偵查中否認犯行，飾詞狡辯，未與被害人和解，惟於
    本院坦承犯行，前揭行動電話業已由被害人領回等一切情狀
    ，量處如主文所示之刑。
據上論斷，應依刑事訴訟法第二百九十九條第一項前段，刑法第
三百二十一條第一項第二款、第四十七條第一項，刑法施行法第
一條之一，判決如主文。
中    華    民    國    97    年    1    月    28    日
                  刑事第二庭    法  官  郭書豪
上正本證明與原本無異。
如不服本判決，應於收受送達後10日內向本院提出上訴書狀（應
敘述具體理由並附繕本）。
上訴書狀如未敘述理由，應於上訴期間屆滿後20日內補提理由書
於本院。
                                書記官  陳美虹
中    華    民    國    97    年    1    月    28    日
附錄論罪科刑法條
中華民國刑法第321條
（加重竊盜罪）
犯竊盜罪而有左列情形之一者，處6月以上、5年以下有期徒刑：
一於夜間侵入住宅或有人居住之建築物、船艦或隱匿其內而犯之
者。
二  毀越門扇、牆垣或其他安全設備而犯之者。
三  攜帶兇器而犯之者。
四  結夥三人以上而犯之者。
五  乘火災、水災或其他災害之際而犯之者。
六  在車站或埠頭而犯之者。
前項之未遂犯罰之。


司法院資訊處製作；財團法人民間司法改革基金會備份。
